臺灣臺中地方法院刑事判決　　　96年度訴字第1165、1803號
公　訴　人　臺灣臺中地方法院檢察署檢察官
被　　　告　戊○○
　　　　　　　　　　現另案於臺灣臺中監獄執行中
　　　　　　丁○○
　　　　　　　　　　現另案於臺灣臺中監獄執行中
共同指定辯護人　本院公設辯護人　己○○
上列被告等因違反槍砲彈藥刀械管制條例等案件，經檢察官提起
公訴（96年度偵字第930號）、移送併辦（96年度偵字第4496號
）及追加起訴（96年度偵字第5004號），本院判決如下：
    主    文
戊○○未經許可，製造可發射子彈具有殺傷力之改造手槍，累犯
，處有期徒刑柒年陸月，併科罰金新臺幣拾萬元，罰金如易服
勞役，以新臺幣壹仟元折算壹日，扣案之附表一編號1、2、附表
六編號1、2之改造手槍肆枝（槍枝管制編號0000000000、000000
0000、0000000000、0000000000號）、附表六編號3之改造小45
子彈伍顆及附表四之物均沒收；又共同意圖為自己不法之所有，
攜帶兇器，以強暴至使不能抗拒，而取他人之物，累犯，處有期
徒刑捌年貳月，扣案之附表一編號2之改造手槍壹枝（槍枝管制
編號0000000000號）、附表三編號2之改造手槍半成品壹枝（槍
枝管制編號0000000000號）均沒收；又意圖為自己不法之所有，
而侵占離本人持有之物，處罰金新臺幣伍仟元，罰金如易服勞役
，以新臺幣壹仟元折算壹日，減為罰金新臺幣貳仟伍佰元，罰金
如易服勞役，以新臺幣壹仟元折算壹日；又變造汽車駕駛執照，
足以生損害於他人，累犯，處有期徒刑肆月，減為有期徒刑貳月
，扣案之附表五編號5之駕駛執照上「戊○○」之照片壹張沒收
；又共同以強暴方法剝奪人之行動自由，累犯，處有期徒刑壹年
，減為有期徒刑陸月，扣案之附表一編號2之改造手槍壹枝（槍
枝管制編號0000000000號）沒收。應執行有期徒刑拾陸年，併科
罰金新臺幣拾萬元，罰金如易服勞役，以新臺幣壹仟元折算壹
日，扣案之附表一編號1、2、附表六編號1、2之改造手槍肆枝（
槍枝管制編號0000000000、0000000000、0000000000、00000000
00號）、附表六編號3之改造小45子彈伍顆、附表四之物、附表
三編號2之改造手槍半成品壹枝（槍枝管制編號0000000000號）
、附表五編號5之駕駛執照上「戊○○」照片壹張均沒收。被訴
轉讓手槍部分，無罪。
丁○○未經許可，寄藏可發射子彈具有殺傷力之改造手槍，處有
期徒刑年拾月，併科罰金新臺幣拾萬元，罰金如易服勞役，以
新臺幣壹仟元折算壹日，扣案之附表一編號2之改造手槍壹枝（
槍枝管制編號0000000000號）沒收；又共同意圖為自己不法之所
有，攜帶兇器，以強暴至使不能抗拒，而取他人之物，處有期徒
刑捌年，扣案之附表一編號2之改造手槍壹枝（槍枝管制編號000
0000000號）、附表三編號2之改造手槍半成品壹枝（槍枝管制編
號0000000000號）均沒收；又共同以強暴方法剝奪人之行動自由
，處有期徒刑拾月，減為有期徒刑伍月，扣案之附表一編號2之
改造手槍壹枝（槍枝管制編號0000000000號）沒收。應執行有期
徒刑拾貳年，併科罰金新臺幣拾萬元，罰金如易服勞役，以新臺
幣壹仟元折算壹日，扣案之附表一編號2之改造手槍壹枝（槍枝
管制編號0000000000號）、附表三編號2之改造手槍半成品壹枝
（槍枝管制編號0000000000號）均沒收。
    犯罪事實
一、戊○○有恐嚇、違反麻醉藥品管理條例、槍砲彈藥刀械管制
    條例多次、毒品危害防制條例、偽造文書等前科，其中於民
    國（下同）93年間因違反毒品危害防制條例、偽造文書等案
    件，經臺灣南投地方法院判處有期徒刑5月、6月，應執行有
    期徒刑10月確定，於95年4月17日執行完畢（本件已構成累
    犯），猶不知悔改，戊○○明知具殺傷力之槍砲、子彈係槍
    砲彈藥刀械管制條例第4條所管制之違禁物，非經中央主管
    機關許可，不得製造，竟在臺中市○○區○○路與中清路口
    之某不知名玩具模型店、臺中市○區○○○路28號之北極熊
    玩具店（下稱北極熊玩具店）等地，購得仿BERETTA廠92F S
    型半自動手槍製造之模型手槍2枝（均含彈匣1個及模型子彈
    20顆）等物後，即基於同時製造可發射子彈具有殺傷力之改
    造手槍及子彈之犯意，自95年10月初，在臺中縣霧峰鄉○○
    村○○路545號之環亞塑膠回收工廠（下稱環亞工廠）內，
    以其所有如附表四所示之工具，將玩具模型手槍內之槍管抽
    出，換裝其已完成之土造金屬槍管等之方式，先後製成如附
    表一編號1、2所示之可發射子彈具有殺傷力之改造手槍各1
    枝、附表六編號1、2所示之可發射子彈具有殺傷力之改造貝
    瑞塔手槍1枝（槍枝管制編號：0000000000號）、改造小45
    手槍1枝（槍枝管制編號：0000000000號），同時將金屬彈
    頭、彈殼等物裝填火藥組合，製造如附表二編號3之(1)之具
    殺傷力之改造子彈6顆、如附表二編號4之(2)之具殺傷力之改
    造子彈4顆、如附表二編號4之(3)之具殺傷力之子彈3顆及附
    表六編號3之具殺傷力之改造小45子彈7顆，再將其中附表六
    編號1至3之槍枝及子彈，將之藏放在臺中縣霧峰鄉○○路
    451巷旁之丁臺村百姓公廟。
二、丁○○前於89、90年間因違反槍砲彈藥刀械管制條例、電信
    法、竊盜、恐嚇、違反槍砲彈藥刀械管制條例、毒品危害防
    制條例等案件，分經法院判處有期徒刑2年8月、8月、3月、
    11 月、1年6月、8月、4月確定，再經法院定應執行有期徒
    刑2 年8月、3年10月確定，經接續執行，於95年1月23日假
    釋後，再經撤銷假釋，現在監執行中，尚未執行完畢（未成
    累犯）。丁○○明知具殺傷力之槍枝、子彈係槍砲彈藥刀械
    管制條例所管制之違禁物，非經中央主管機關許可，不得受
    寄藏放，竟仍基於受託寄藏可發射子彈具有殺傷力之改造手
    槍及具有殺傷力之子彈之犯意，於95年10月底間之某日晚間
    23時許，在南投縣埔里鎮守成三巷13號友人住處，受戊○○
    之委託，同意保管藏放戊○○所交付之附表一編號2之可發
    射子彈具有殺傷力之改造手槍1枝（槍枝管制編號000000000
    0號）及附表二編號3之(1)具殺傷力之改造子彈6顆（另有如
    附表二編號3之(2)之改造子彈1顆不具殺傷力），而寄藏之。
三、戊○○夥同丁○○共同基於意圖為自己不法所有之攜帶兇器
    強盜之犯意聯絡，於95年11月1日上午10時30分許，由戊○○攜帶附表三編號2之不具殺傷力之Ｍ84-90（即小92）手槍
    1枝（槍枝管制編號0000000000號），丁○○攜帶附表一編
    號2所示之可發射子彈具有殺傷力之改造手槍1枝（槍枝管制
    編號0000000000號），至臺中市○區○○○路28號「北極熊
    玩具店」後，2人即以上開足供兇器使用之改造手槍，強押
    玩具店老闆郭曾政祺夫婦至玩具店2樓，丁○○並向天花板
    開槍示威，戊○○則以手銬將郭曾政祺銬在樓梯扶手，並監
    視郭曾政祺夫婦，而以強暴手段，使郭曾政祺夫婦不能抗拒
    ，再由丁○○至玩具店一樓舖面，劫取郭曾政祺夫婦所有西
    班牙製SP500型空氣長槍2枝、美國製Co2長槍1077型1枝、G2
    3模型短槍2枝及配備零件1批（價值約新臺幣｛下同｝17萬
    元）得手後離去。嗣郭曾政祺於95年11月7日見新聞媒體報
    導有關丁○○另案在臺中縣大里市，為南投縣政府警察局查
    獲之相關新聞後，而查知丁○○姓名，再於95年11月7日先
    後向南投縣警察局、臺中市警察局第四分局報案、製作筆錄
    ，而為警查悉丁○○與戊○○此部分之強盜犯行。
四、戊○○於95年12月初之某日，在向友人丙○○借用之車牌號
    碼9187-HZ號自用小客車內，發現曾守裕所有不慎遺留於該
    小客車內之普通小型車汽車駕駛執照1張，為供自己變造之
    用，遂基於意圖為自己不法之所有，將該脫離曾守裕持有之
    駕駛執照，予以侵占入己；得手後，再基於變造特種文書之
    犯意，於95年12月間某日，在臺中市○○○路某汽車旅館內
    ，將上開駕駛執照上曾守裕之照片予以撕下，再貼換自己照
    片之方式，而變造如附表五編號5所示之汽車駕駛執照1張。
    嗣經警依線報查知丁○○等人涉違反槍砲彈藥刀械管制條例
    罪嫌，而於95年12月28日對戊○○等人進行監控，復於同日
    凌晨4時40分許跟監戊○○、丁○○所使用之宋桂香（即丁○○之母）所有之車牌號碼R9-3419小客車至臺中市○○路
    與樂業路口時，攔檢盤查戊○○所使用之上開車輛，戊○○
    等人見警攔查，竟拒不停車而逃逸，先至臺中市○○路與三
    民路口附近棄車，再乘坐計程車返回上址環亞工廠，而為警
    於同日凌晨5時10分許，在環亞工廠後門外查獲戊○○，並
    在其身上背包查獲其所有之附表一編號1、附表二編號1、2
    、附表四編號1、2及附表五之物，再至環亞工廠辦公室內查
    獲丁○○，並在辦公室沙發旁地上查獲戊○○所有而為丁○○持有之附表一編號2及附表二編號3之槍枝及子彈，而查悉
    戊○○如犯罪事實一之製造附表一編號1、2、附表二編號3
    之(1)、4之(2)、(3)之槍枝、子彈犯行、如犯罪事實四之犯行
    及丁○○如犯罪事實二之犯行；再由戊○○帶同員警至臺中
    市○區○○路靠近三民路口之巷弄內，在車牌號碼R9－3419
    號自小客車內扣得其所有如附表二編號4之(1)、附表三、附
    表四編號3至18之物；嗣戊○○在有偵查犯罪職務之人員知
    悉其如犯罪事實一之製造附表六編號1至3之槍枝、子彈前，
    即主動向警陳明此部分犯行，並於96年2月6日12時40分許，
    帶同員警前往臺中縣霧峰鄉○○路451巷旁之丁臺村百姓公
    廟後方牆壁夾縫，起獲附表六之槍枝、子彈。
五、戊○○、丁○○、乙○○與丙○○4人均係朋友，緣綽號大
    砲之丙○○前曾提供資金予林文隆（另行不起訴處分）投資
    甲○○之中古車買賣生意，嗣丙○○因欲抽回資金而與甲○○發生債務糾紛，丙○○遂授意戊○○、丁○○、乙○○共
    同持槍將甲○○押回談判，四人遂共同基於持有可發射子彈
    具有殺傷力之改造手槍犯意聯絡，並基於以強暴方法剝奪人
    行動自由之犯意聯絡，於95年10月4日16時許，由戊○○駕
    駛丙○○所使用之車牌號碼9187－HZ號自小客車，搭載丁○○及乙○○，丁○○並攜帶戊○○所有前交其寄藏之如附表
    一編號2之可發射子彈具殺傷力之改造手槍1枝（該槍枝係戊○○所製造再交丁○○保管寄藏，已如前述，故被告戊○○
    此部分所涉之持有槍枝犯行為犯罪事實一之製造槍枝犯行所
    吸收，丁○○此部分所涉之持有槍枝犯行為犯罪事實二之寄
    藏槍枝犯行所吸收），自臺中縣霧峰鄉○○路545號環亞塑
    膠回收工廠出發，前往甲○○在臺中市○○○路280號開設
    之豐群中古汽車商行（下稱豐群車行），再由戊○○在駕駛
    座負責接應，由丁○○及乙○○下車至上開商行辦公室後方
    之休息室，丁○○以作勢包包內裝有槍枝，及對甲○○恫稱
    ：「你有無要跟我走，若不跟我走就讓你死。」（臺語）等
    語，喝令甲○○上車，並由乙○○走於甲○○前方，丁○○
    緊貼後方之前後包挾方式，強行押甲○○上車後，丁○○再
    以手銬強行銬住甲○○雙手，並和乙○○一同將甲○○之頭
    頸部壓低，再以行動電話回報丙○○已抓到甲○○後，戊○○將上開自小客車開往臺中縣霧峰鄉○○村○○路545號環
    亞工廠內，而將甲○○強押至該處，丁○○再持上開改造手
    槍槍柄毆打甲○○（傷害部分未據告訴），丙○○則要求甲○○解決債務，而共同以強暴手段剝奪甲○○之行動自由，
    甲○○因恐續遭毆打及行動自由受到剝奪，遂同意而以電話
    通知豐群車行店長攜帶面額各10萬元之支票2紙及現金10 萬
    元，前往臺中縣大里市○○○路1246號益成中古車行，交付
    予林文隆之妻阮夙薇，解決債務糾紛後，丙○○始約於同日
    20時許釋放甲○○，並由乙○○騎乘機車載甲○○返回豐群
    車行。嗣經檢警循線發覺上情而由檢察官主動指揮偵辦。
六、案經臺中市警察局第四分局報請臺灣臺中地方法院檢察署檢
    察官偵查起訴、移送併辦及追加起訴。
    理    由
壹、本案證據能力之說明
    按「被告以外之人於審判外之陳述，雖不符前4條（指刑事
    訴訟法第159條之1至第159條之4）之規定，而經當事人於審
    判程序同意作為證據，法院審酌該言詞陳述或書面陳述作成
    之情況，認為適當者，亦得為證據」，又「當事人、代理人
    或辯護人於法院調查證據時，知有第159條第1項不得為證據
    之情形，而未於言詞辯論終結前聲明異議，視為有前項之同
    意」，刑事訴訟法第159條之5第1項、第2項亦有明文。本件
    被告二人就檢察官提出之證據之證據能力，均未於言詞辯論
    終結前聲明異議，自視為同意，合先敘明。
貳、有罪部分
一、訊據被告戊○○對犯罪事實一之製造槍枝及製造附表六編號
    3之子彈犯行、犯罪事實三、四、五之攜帶兇器強盜、侵占
    離本人持有之物、變造特種文書及剝奪行動自由犯行於本院
    均坦承不諱，惟對犯罪事實一之製造附表二編號3之(1)、4之
    (2)、4之(3)之子彈部分辯稱：買來即如此云云，對犯罪事實
    五之剝奪行動自由犯行辯稱：不知丁○○有帶槍云云；訊據
    被告丁○○對犯罪事實二之寄藏槍彈犯行、對犯罪事實五之
    妨害自由犯行於本院坦承不諱，且對犯罪事實三之攜帶兇器
    強盜犯行固不否認，惟又辯稱：我是（帶）壹把Ｍ92的貝瑞
    塔的手槍，是否是附表一編號2的手槍，我也忘記了。‥‥
    （指該把槍）可能有殺傷力，後來在殺人案件（指友人黎環
    銘所涉殺人案件）的時候被查獲了，因為那把槍也一起送給
    黎環銘云云（本院1165號卷，下稱本院卷，第49頁），惟查
    ：
（一）被告戊○○如犯罪事實一之製造槍枝、子彈犯行：
    １業據被告戊○○對製造附表一編號1、2、附表六編號1、2
      之手槍犯行及製造附表六編號3之子彈犯行於本院坦承不
      諱（本院卷第36、120頁），並供稱：我是用附表四的那
      些東西來改造附表一編號1、2的那兩把槍，這兩把槍我是
      一起做的，兩把槍是一起做好的，我大約花了4、5天完成
      的，大約95年10月中旬左右完成的等語（本院卷第36頁）
      ，並供稱：那兩枝改造手槍（指附表六編號1、2）是與在
      95年12月28日被查獲的那批槍彈在同時間製造的，也是用
      相同的方法製造的，就是用起訴書所寫的那些製造工具製
      造的，製造了仿BERETTA廠92FS型及仿FN廠1910型半自動
      手槍各1枝等語（本院卷第120頁），並據被告戊○○對犯
      罪事實一之製造槍枝、子彈犯行於警詢、偵訊均坦承不諱
      ，其於偵訊並坦承：（檢察官問：查扣之子彈如何來的？
      ）我改造的，於10月初時一次改好的等語（偵930卷下稱
      偵卷，第19頁），並有被告戊○○所製造之附表一、附表
      二編號3之(1)、4之(2)、4之(3)、附表六編號1至3之改造手
      槍及具有殺傷力之子彈、附表四為被告所有供製造上開改
      造手槍及子彈之製造工具扣案可稽。被告戊○○於本院始
      改口否認有製造附表二編號3之(1)、4之(2)、4之(3)之子彈
      云云，顯非可採。
    ２再上開附表一、附表二編號3(1)、4之(2)、4之(3)、附表六
      編號1至3之改造手槍及具有殺傷力之子彈，經送內政部警
      政署刑事警察局鑑定結果（鑑定內容如各該附表所載），
      認上開改造槍枝，機械性能良好，可供擊發適用之子彈，
      認具殺傷力，又上開改造子彈均具殺傷力，其中附表二編
      號3(1)、4之(2)、4之(3)之改造子彈並經逐一試射等情，亦
      有內政部警政署刑事警察局96年1月29日刑鑑字第0960003
      329號槍彈鑑定書、96年3月8日刑鑑字第960028080號槍彈
      鑑定書及96年5月29日刑鑑字第960065165號函（本院卷第
      125頁）在卷可佐，足認被告戊○○此部分自白與事實相
      符。
    ３又公訴人雖認被告戊○○製造子彈犯行部分，除製造附表
      二編號3之(1)、附表二編號4之(2)、附表二編號4之(3)之子
      彈外，尚有製造附表二編號2、編號3之(2)、編號4之(1)及
      編號4之(4)之子彈云云，惟查，此部分之子彈，經送鑑結
      結果，其中附表二編號2之改造子彈9顆，均係玩具金屬彈
      殼，另附表二編號4之(1)之彈頭及彈殼半成品66顆，認係
      土造金屬彈頭及土造金屬彈殼等情，有內政部警政署刑事
      警察局96年1月29日刑鑑字第0000000000號槍彈鑑定書在
      卷可佐，是既僅係彈殼及彈頭，顯均不具殺傷力；其餘附
      表二編號3之(2)、編號4之(4)之子彈經本院函送內政部警政
      署刑事警察局逐一試射結果，附表二編號3之(2)之土造子
      彈1顆，經試射，雖可擊發，惟發射動能不足，認不具殺
      傷力；另附表二編號4之(4)之子彈2顆部分，經試射，無法
      擊發（彈頭與彈殼因撞擊而分離），認不具殺傷力，亦有
      內政部警政署刑事警察局96年5月29日刑鑑字第960065165
      號函文可佐（本院卷第125頁），被告戊○○就此部分，
      自無成立製造子彈或持有子彈罪；又上開附表二編號4之
      (1)之彈頭及彈殼半成品66顆，均未具完整子彈結構（彈頭
      、彈殼、火藥、底火），亦非公告主要零組件，有內政部
      96年6月21日內授警字第960870977號函可佐（本院卷第13
      3頁），是被告戊○○此部分，亦無成立製造或持有子彈
      之主要組成零件罪可言，此部分亦無變更法條可言。公訴
      人認被告戊○○此部分亦係成立製造子彈罪嫌、持有子彈
      罪嫌云云，顯係有誤，併此敘明。
（二）被告丁○○對犯罪事實二之寄藏槍彈犯行於本院坦承不諱
      （本院卷第46、47頁），核與被告戊○○於本院所述相符
      （本院卷第37頁），復有附表一編號2之槍枝及附表二編
      號3之(1)之子彈扣案可稽，再上開槍枝、子彈經送鑑定結
      果，均有殺傷力，並有內政部警政署刑事警察局96年1月2
      9日刑鑑字第0000000000號槍彈鑑定書可佐，足認被告丁○○自白與事實相符。
（三）被告戊○○、丁○○對犯罪事實三之攜帶兇器強盜犯行，
      於偵訊及本院均坦承不諱（本院卷第37、47、193頁），
      核與證人即被害人郭曾政祺於警詢及本院證述大致相符，
      其於警詢供稱：我於95年11月1日早上10時30分，在臺中
      市○區○○○路28號內遭2名持槍歹徒進入店內強盜玩具
      槍5 支及配備零件1批，西班牙製SP500空氣槍2支，美國
      製CO2 長槍1077型1支、G23模型短槍2支。（警問：歹徒
      為何人？行搶過程如何？）歹徒有2人，1名理平頭，約
      172公分高，著黑色上衣，黑色長褲，持M84型手槍，另2
      名特徵高胖、約178公分高，著灰色上衣，黑色長褲，持1
      把貝瑞塔92型手槍，2名歹徒進入店內後就用手槍強押我
      到店內2樓，並對天花板開1槍示威，然後其中1名歹徒便
      由手提包內取出手銬，將我銬在樓梯扶手，由1名歹徒看
      守我，另1名歹徒就到1樓搜刮我店內的玩具槍支、裝備，
      事後經我清點損失如上述5把槍支及配件。‥‥因我在電
      視新聞報導看到警方有破獲販毒集團，有拍攝到嫌犯影像
      ，我一眼就認出向我行搶之歹徒其中1名就是丁○○（警
      卷第68、69頁），且於本院證稱：當時我可以看出來他們
      拿的槍枝是金屬的，兩枝都一樣，‥‥看起來滿重的感覺
      等語（本院卷第163頁），並於警詢及本院指認被告二人
      無訛，復有附表一編號2、附表三編號2之槍枝2枝扣案可
      稽，其中附表一編號2之槍枝經鑑定結果確屬可發射子彈
      具有殺傷力之改造手槍，亦有內政部警政署刑事警察局96
      年1月29日刑鑑字第0000000000號槍彈鑑定書可參。被告
      二人既攜金屬製之槍枝前往強盜財物，其中一枝復係可發
      射子彈具有殺傷力之改造手槍，另一枝雖無殺傷力，然槍
      枝係金屬材質，持之毆打他人，亦足對他人身體構成傷害
      ，足認被告二人確攜帶客觀上足對人之生命、身體構成危
      害之兇器為本件犯行，且被告二人既持槍強盜財物，對被
      害人郭曾政祺夫婦出示槍枝，並開槍示威，將被害人押到
      2樓上手銬銬在樓梯扶手，再自行拿取被害人店面所陳設
      之模型玩具槍枝及配備零件，被告二人具為自己不法所有
      之強盜犯意，以強暴方法使被害人不能抗拒亦明。雖被告
      丁○○於本院一度辯稱：我是（帶）壹把Ｍ92的貝瑞塔的
      手槍，是否是附表一編號2的手槍，我也忘記了。‥‥（
      指該把槍）可能有殺傷力，後來在殺人案件（指友人黎環
      銘所涉殺人案件）的時候被查獲了，因為那把槍也一起送
      給黎環銘云云（本院卷第49頁），惟查，被告丁○○於偵
      訊即供稱：（檢察官問：去搶劫模型槍店時你帶何把手槍
      去？）12月28日晚上被四分局抓到的那把。就是要離開丁
      臺路工廠時在沙發旁被起獲的那把等語（偵4496卷第13頁
      ），復據證人郭曾政祺於本院亦具結證稱：丁○○係拿貝
      瑞塔92型的槍枝等語（本院卷第159頁），再參以人之記
      憶有不完全之處，是應以其距案發時間較為接近之偵訊所
      述，較其於本院所述為可採。故本件應認被告丁○○當日
      所持之槍枝係附表一編號2之貝瑞塔手槍，被告丁○○於
      本院改口改稱，並非可採，併此敘明。
（四）被告戊○○如犯罪事實四之侵占遺失物及變造特種文書犯
      行，業據被告戊○○於偵訊、本院坦承不諱（偵卷第18頁
      、偵聲卷第15頁、本院卷第39頁），核與證人即被害人曾
      守裕於警詢、本院供述相符，證人曾守裕於本院並具結證
      述：那天晚上，我哥丙○○說要帶我出去買衣服，吃東西
      ，要我帶駕照，我就放在車上副駕駛座的置物箱，後來忘
      記拿了。‥‥（受命法官問：隔天發現駕照不見了，你就
      去找？）是的，我下班5點多的時候去找，車子當天中午
      的時候，有被人開出去過等語（本院卷第165、166頁），
      並有被告戊○○所變造之附表五編號5之汽車駕駛執照1張
      扣案可佐，足認被告戊○○此部分自白亦與事實相符。
（五）被告戊○○、丁○○如犯罪事實五之剝奪行動自由犯行，
      亦據被告戊○○、丁○○於警詢及本院供述在卷，被告丁○○並對押甲○○所用之槍枝，係本院當庭提示之附表一
      編號2之貝瑞塔手槍，即95年12月28日在環亞塑膠工廠沙
      發旁查獲的那把槍等情於偵訊及本院供承不諱（偵4496卷
      第15頁、本院卷第177頁），且查：
    １證人即被害人甲○○警詢供述、於偵訊及本院具結證述綦
      詳，其於本院證稱：我原來人在車行後面的辦公室後面的
      休息室，有兩個人進來休息室，就強押我帶走。（檢察官
      問：兩個人進來之後，有無人拿槍出來？）就是作勢而已
      。就是有人問我說要不要走，如果不走的話就給我死。‥
      ‥（檢察官問：這兩個人作勢要拿槍，那個動作如何？請
      當庭做出動作。）就是兩個人揹著包包，說如果我不走，
      就要拿槍，然後手扶在包包上面，我看包包很重的樣子，
      可能會有槍的樣子，我感覺有槍的形狀，但是沒有拿槍出
      來。（檢察官問：他們作勢要拿槍，並恐嚇你之後，他們
      如何動作？）就是兩個人前後挾著我，上了他們的車子。
      ‥‥車上有1個開車的人，坐在駕駛座，我們3個人上車，
      我坐在後座靠右側，被上手銬，我的右手被銬在車子上方
      的把手。（檢察官問：另外2人呢？）就坐在我的旁邊。
      ‥‥‥（檢察官問：剛剛丁○○承認‥‥有拿槍抵著你的
      腰部要你出去？）沒有拿槍出來，只是用包包頂著我，這
      是在休息室裡面的事情，要出來的時候，就沒有了。（檢
      察官問：走出來的時候，是兩個人挾著你出來？）就是兩
      個人1個人走在我前面，1個人走在我後面，後面那個人靠
      我很緊，前面那個人就在我前面很近的地方。‥‥（檢察
      官問：他們2人在休息室要你走的時候，你有無表示說不
      要的意思？）當時不想走，我說在這邊說就好了，他們就
      說不要。（檢察官問：那個手銬是在何時出現的？）上車
      的時候。‥‥（檢察官問：在環亞工廠裡面有發生什麼事
      情？）押我的人就打我，然後用電擊棒打我，然後用腳踹
      我，綽號大砲的人說，林文隆的錢是跟他公家的，就是要
      錢。‥‥（檢察官問：後來30萬元送到林文隆的車行去之
      後，你如何離開環亞工廠？）其中1個人騎機車送我回店
      裡，那個人瘦瘦的。（檢察官問：載你回店裡的那個人，
      是否有在去押你的人當中？）有。‥‥（辯護人問：是否
      確定有人進去休息室的人身材如何？）一個微胖，一個瘦
      瘦的等語（本院卷第181至187頁），並當庭指認：被告丁○○即走在我後面，用包包頂著我的人等語（本院卷第18
      9頁），證述綦詳，且其於偵訊亦供稱：有3個人開1部車
      到文心南路280號我的車行去押我，有2個人下車，他們1
      個人各揹1個袋子，這2個人都作勢亮槍，但槍沒有掏出來
      ，他們把我強押走，喝令我，用臺語說你要否跟我走？若
      不跟我走就讓你死，之後他們就把我帶走，上車後他們就
      把我上手銬。之後他們不讓我看，到最後我才知到了霧峰
      一家工廠，這3個人都進了工廠裡，工廠內有丙○○其他
      好幾人在場等我。‥‥（檢察官問：在工廠內何人動手毆
      打你或亮槍？）就押我那3個人其中2個年輕的，用徒手方
      式及拿電擊棒打我頭部，我不確定有無拿槍柄打我，我有
      看到電擊棒，丙○○沒有動手毆打我，丙○○有講說到7
      點之前沒叫人來給我交保，我就看不到明天的太陽等語（
      偵5004卷第19頁），並有被告戊○○所有供本件犯行所用
      之附表一編號2之改造手槍1枝扣案可稽。
    ２且查，被告戊○○、丁○○及同案被告丙○○就此部分犯
      行確與同案被告乙○○有犯意聯絡及行為分擔等情，亦據
      同案被告被告乙○○於偵訊亦供稱：（檢察官問：去年10
      月4日下午跟戊○○、丁○○帶了幾把槍去找甲○○？）
      一把槍是丁○○帶的，不知有幾發子彈，是丙○○叫我們
      去押甲○○，地點是丙○○告訴我們的，他說車子買賣甲○○欠他30幾萬元。在工廠出發前，丁○○就帶了這把槍
      ，‥‥。我們3個人由戊○○開車，我和丁○○下車，‥
      ‥上車後丁○○跟他上手銬，從他袋子拿出手銬的等語（
      偵5004卷第23頁），復據證人丁○○於本院證稱：（辯護
      人問：戊○○開車到文心南路豐群汽車的現場，是何人下
      車？）我下車，乙○○也有下車，我叫他陪我進去等語（
      本院卷第170頁），並證稱：他們休息室的門是鋁門的，
      ‥‥，就是我帶甲○○出來的時候，乙○○是在休息室的
      鋁門門口那邊，然後我們兩個人就一前一後，把甲○○帶
      出來了等語（本院卷第190頁），且被告丁○○於偵訊亦
      供稱：乙○○到工廠後有先離開1個多小時，後來他有回
      來，事情處理的差不多了，他騎1臺重型機車將甲○○載
      回去等語（偵4496卷第15頁），再參以證人甲○○於本院
      證述剝奪行動自由之經過，對與丁○○一同前往至休息室
      之人（應即為同案被告乙○○）係全程在場之情形，明確
      證述，已如前述，是同案被告乙○○既一同前往至豐群車
      行，復於被告丁○○強押甲○○隨同離開豐群車行時在場
      ，仍與被告丁○○前後包挾甲○○至豐群車行外上車，且
      與遭上手銬之甲○○同車回環亞工廠，事後並由乙○○騎
      機車將甲○○送回，是同案被告乙○○對剝奪甲○○之行
      動自由，確有與戊○○、丁○○、丙○○有犯意聯絡及行
      為分擔亦明。
    ３再被告戊○○、丁○○及同案被告乙○○係受同案被告丙○○之指示持槍前往押甲○○等情，亦據同案被告乙○○
      於偵訊亦供稱：（檢察官問：去年10月4日下午跟戊○○
      、丁○○帶了幾把槍去找甲○○？）一把槍是丁○○帶的
      ，不知有幾發子彈，是丙○○叫我們去押甲○○，地點是
      丙○○告訴我們的等語（偵5004卷第23頁），而被告戊○○於偵訊供稱：丁○○及乙○○下車去押的，當時我在車
      上，上車後丁○○拿手銬把他銬起來，我們是開丙○○的
      BMW休旅車，在車上沒拿他（指甲○○）的手機，是到了
      丁臺路工廠辦公室，丙○○叫他把手機放在桌上，意思是
      不讓他聯絡等語（偵4496卷第11、12頁）；另被告丁○○
      於偵訊亦供稱：（檢察官問：何人叫你們把他押到工廠？
      ）丙○○等語（偵4496卷第15頁），並於本院供稱：丙○○就是要我們去帶甲○○出來而已。就是當天中午的時候
      ，在環亞那邊告訴我、戊○○，我們都有聽到，就是要我
      們去把甲○○帶出來，說要把甲○○帶回來環亞，‥‥。
      （法官問：去把甲○○帶出來，是什麼意思？丙○○指的
      是什麼？）就是說把人押回來。‥‥（法官問：你帶槍去
      ，丙○○是否知道？）丙○○知道。‥‥（法官問：為何
      知道？）丙○○當天在環亞塑膠工廠，大約12點多的時候
      有看到，因為我當時在把玩，‥‥（法官問：你收在包包
      裡面，丙○○有看到？）是的，因為我收到包包裡面去，
      丙○○有看到，然後我要出發的時候，有拿包包，所以丙○○應該知道我有帶這把槍去等語（本院1803卷第54、56
      頁），且被告戊○○、丁○○均於本院供稱：（法官問：
      何人決定甲○○可以回去豐群？）丙○○等語在卷（本院
      59頁），再證人丁○○於本院復證稱：（受命法官問：去
      押甲○○之前，就知道甲○○沒有意願去丙○○那邊？）
      不確定。去的時候，跟他講，他好像不太願意去，所以就
      用押的。‥‥（受命法官問：如果人家不願意去，是否就
      是用槍押？）是的。（受命法官問：丙○○是否也知道你
      要帶槍去？）知道。‥‥（受命法官問：原本要帶槍去押
      甲○○，是不是丙○○、戊○○都知道？）丙○○是這樣
      跟我說，但是我不知道戊○○是否知道。‥‥（審判長問
      ：丙○○一開始就知道你要拿槍去押甲○○？）就是如果
      他不走的話，就是這樣等語（本院卷第175、176、179頁
      ），依上開被告戊○○、丁○○及同案被告乙○○之上開
      供述，本件自始既係出於丙○○指示，丙○○復指示丁○○帶槍去押甲○○，亦足佐證同案被告丙○○就本件持有
      槍枝、剝奪行動自由犯行與被告戊○○、丁○○及同案被
      告乙○○有犯意聯絡亦明。
    ４至被告戊○○雖於本院辯稱：我不知道丁○○要拿槍云云
      （本院卷第179頁），惟查，被告戊○○於警詢即已供稱
      ：只有丁○○持槍而已，乙○○沒有持槍等語（警卷第13
      頁），且查，被告丁○○、戊○○係受同案被告丙○○之
      指示前往押甲○○等情，亦據被告戊○○、丁○○於本院
      陳明在卷（本院1803卷第54頁），復據同案被告乙○○於
      偵訊亦陳明上情，及同案被告丙○○有要求被告丁○○持
      槍前往押甲○○，而被告戊○○負責開車接應等情，均如
      前述，又本件至豐群車行押甲○○之時間地點，係日間下
      午16時許，豐群車行復係公開營業場所，倘甲○○有意願
      與丙○○談判，由丙○○自行以電話約出甲○○即可，丙○○何須要求丁○○持槍前往押人？又戊○○、丁○○及
      乙○○又何須一同前往豐群車行？而甲○○既無意願，倘
      其表明拒絕，丁○○、乙○○在甲○○經營及有同事聚集
      之工作所在地點，如無持槍，又如何能強押甲○○隨行？
      再參以本件被告丁○○所攜帶前往之附表一編號2之槍枝
      係被告戊○○所製造及交被告丁○○所保管，已如犯罪事
      實一、二所載，被告丁○○更無隱瞞被告戊○○有攜帶該
      槍枝前往押人之必要，且被告戊○○與被告丁○○及同案
      被告丙○○、乙○○對剝奪甲○○行動自由部分既有犯意
      聯絡，豈可能於事前對如何押甲○○乙節未有工作分配之
      討論？豈可能對被告丁○○持附表一編號2槍枝前往乙節
      ，並不知情？是被告戊○○所辯，並非可採。
    綜上所述，本件事證明確，被告二人上揭犯行，均堪認定。
二、核被告戊○○如犯罪事實一之所為，係犯槍砲彈藥刀械管制
    條例第8條第1項未經許可製造其他可發射子彈具有殺傷力之
    改造手槍罪、同條例第12條第1項未經許可製造子彈罪；被
    告丁○○如犯罪事實二之所為，係犯槍砲彈藥刀械管制條例
    第8條第4項之未經許可寄藏可發射子彈具有殺傷力之改造手
    槍罪、同條例第12條第4項之未經許可寄藏子彈罪；被告戊○○、丁○○二人如犯罪事實三所為，均係犯刑法第330條
    第1項之攜帶兇器強盜罪；被告戊○○如犯罪事實四之所為
    ，係犯刑法第337條之侵占離本人持有之物罪、刑法第212條
    之變造特種文書罪；被告戊○○、丁○○如犯罪事實五之所
    為，係犯刑法第302條第1項之以強暴方法剝奪他人行動自由
    罪。公訴人雖認被告丁○○如犯罪事實二之取得附表一編號
    2及附表二編號3之槍枝及子彈部分，係犯槍砲彈藥刀械管制
    條例第8條第4項之未經許可持有可發射子彈具有殺傷力之改
    造手槍罪嫌、同條例第12條第4項之未經許可持有子彈罪嫌
    云云，惟查，被告丁○○取得附表一編號2及附表二編號3之
    槍枝及子彈，並非基於受贈意思而持有上開槍、彈，而係基
    於為被告戊○○保管藏放之意思而持有上開槍、彈，已如前
    述，自應成立未經許可寄藏可發射子彈具有殺傷力之改造手
    槍罪及未經許可寄藏子彈罪，公訴人所認，顯係有誤，惟寄
    藏槍、彈與持有槍、彈之罪名均係同條項之罪，故無變更起
    訴法條之必要，併此敘明；公訴人又認被告戊○○如犯罪事
    實四之拿取曾守裕汽車駕駛執照之行為，涉犯刑法第320條
    第1項之普通竊盜罪嫌云云，惟按竊盜罪之行為客體，為他
    人之動產在他人持有中者，所謂持有，須具有支配其物之意
    思及事實上支配其物，旅客遺留於旅館房間之錶，為旅館經
    營者所不知，即不具支配該錶之意思，旅客甲既已離去，亦
    即事實上未支配該錶，故該錶非竊盜之罪之行為客體，參以
    院第3782號解釋，旅客乙乘機拿走該錶，應成立侵占遺失物
    罪，臺灣高等法院臺中分院暨所屬法院法律座談會研討結果
    可資參照（刑事法律問題研究彙編第1輯213頁），本件曾守
    裕將汽車駕駛執照遺留於向丙○○所借用之小客車上，待返
    還小客車，於事後始發現自己汽車駕駛執照遺留於小客車上
    ，顯事實上於喪失對該小客車及汽車駕駛執照之支配管領力
    ，該汽車駕駛執照對曾守裕而言，係屬脫離本人持有之物，
    故被告戊○○於曾守裕已喪失對汽車駕駛執照之事實上之支
    配管領後，始取得曾守裕遺留於該小客車上之汽車駕駛執照
    ，應成立侵占離本人持有之物罪，公訴人誤認被告戊○○此
    部分係成立普通竊盜罪嫌云云，顯係有誤，惟基本事實同一
    ，起訴法條應予變更。再被告戊○○、丁○○就犯罪事實三
    之攜帶兇器強盜犯行、被告戊○○、丁○○與同案被告乙○○、丙○○就犯罪事實五之剝奪行動自由犯行部分，均有犯
    意聯絡及行為分擔，均為共同正犯。被告戊○○、被告丁○○持有槍枝、子彈之低度行為，分別為被告戊○○製造槍枝
    、子彈及被告丁○○寄藏槍枝、子彈之高度行為所吸收，均
    不另論罪。另被告戊○○雖認其就犯罪事實一之製造附表六
    編號1至3之改造手槍及子彈部分，係主動向警供出上情，並
    報繳其持有之此部分槍枝及子彈，應與自首相符云云，惟查
    ，被告戊○○雖於有偵查犯罪職務之偵查機關及人員發覺上
    情前，主動向警供出，亦據被告戊○○於本院陳明在卷，核
    與證人即承辦警員劉仕傑於本院所述相符（本院卷第152 頁
    ），然查，被告戊○○此際已先為警於95年12月28日查獲其
    製造及持有附表一編號1、2之槍枝及附表二編號3之(1)、4
    之(2)、4之(3)之犯行後，始於96年2月6日始再告知警方並起
    出其於同時製造之附表六編號1至3之槍枝、子彈犯行，被告
    戊○○本件製造上開槍枝、子彈犯行既均僅成立一製造槍枝
    罪及一製造子彈罪，其未於上開犯行全部為警發覺前，即予
    自首，自難認與自首之規定相符，併此敘明；另被告戊○○
    、丁○○之指定辯護人即公設辯護人己○○雖認被告戊○○
    、丁○○就犯罪事實五之犯行應有自首規定之適用云云（參
    見辯護書），惟查，經遍查全卷，本件被告戊○○、丁○○
    係於96年2 月6日之警詢筆錄始陳述犯罪事實五之案情經過
    ，有被告二人96年2月6日警詢筆錄在卷可佐；然被害人甲○○係於96 年1月3日警詢時已供稱：係警通知我前來製作筆
    錄等語，並於該日筆錄指認犯罪事實五之犯嫌係被告戊○○
    、丁○○、乙○○、丙○○，有該警詢筆錄在卷可佐（警卷
    第32頁），足見警方於96年1月3日之前已發覺被告戊○○、
    丁○○及同案被告乙○○、丙○○涉犯罪事實五之犯行，顯
    非被告戊○○、丁○○二人於警方發覺此部分犯罪前即主動
    向警陳明，而證人即警員劉仕傑雖於本院呈報被告戊○○委
    託友人陳報自首犯行之書信，然該封書信係96年3月6日寄至
    臺中市第四分局小隊長賴進忠，有信封郵戳為憑（本院卷第
    198頁），顯當時警方早已發覺及知悉被告戊○○等人涉犯
    罪事實五之犯行，遑論該書件不能證明係被告戊○○所委託
    友人所撰寫，及書信內容均未提及被告戊○○、丁○○有涉
    犯罪事實五之犯行，是指定辯護人所認被告二人就犯罪事實
    五之犯行係屬自首，顯係有誤，併此敘明。再被告戊○○如
    犯罪事實一所犯之未經許可製造可發射子彈具有殺傷力之改
    造手槍罪、未經許可製造子彈罪部分，及被告丁○○如犯罪
    事實二所犯之未經許可寄藏可發射子彈具有殺傷力之改造手
    槍罪、未經許可寄藏子彈罪部分，均係同時為上揭犯行，已
    如理由前述，是其二人均係一行為觸犯二罪，為想像競合犯
    ，被告戊○○應從一重之未經許可製造可發射子彈具有殺傷
    力之改造手槍罪處斷，被告丁○○應從一重之未經許可寄藏
    可發射子彈具有殺傷力之改造手槍罪處斷。再被告戊○○所
    犯上開未經許可，製造可發射子彈具有殺傷力之改造手槍罪
    、共同攜帶兇器強盜罪、侵占離本人持有之物罪、變造特種
    文書罪、共同剝奪行動自由罪等五罪，及被告丁○○所犯未
    經許可，寄藏可發射子彈具有殺傷力之改造手槍罪、共同攜
    帶兇器強盜罪、共同剝奪行動自由罪等三罪，犯意各別，行
    為互殊，應予分論併罰。再被告戊○○前於93年間因違反毒
    品危害防制條例、偽造文書等案件，經臺灣南投地方法院判
    處有期徒刑5月、6月，應執行有期徒刑10月確定，於95年4
    月17日執行完畢，其於前開有期徒刑執行完畢後5年以內，
    故意再犯本件有期徒刑以上之未經許可，製造可發射子彈具
    有殺傷力之改造手槍罪、共同攜帶兇器強盜罪、變造特種文
    書罪、共同剝奪行動自由罪，均為累犯，應依刑法第47條第
    1項規定，均加重其刑。爰審酌被告戊○○製造槍枝之數量
    為4枝，製造子彈之數量為20顆，顯見其擁槍自重，被告丁○○寄藏槍枝之數量為1枝，寄藏子彈之數量為6顆，數量尚
    非多數，及被告戊○○侵占離本人持有物、變造特種文書之
    動機、手段，對被害人曾守裕所致之危害，再被告二人持槍
    強盜財物之動機，其二人持槍強盜，尚有不慎，足使被害人
    生命、身體受到傷害，又考該犯行對被害人郭曾政祺夫婦所
    致之危害及強盜所得財物之價值，及被告二人與乙○○等人
    持槍押人，係於光天化日下至被害人營業場所公然為剝奪行
    動自由，該剝奪甲○○行動自由之時間為數小時，然既係持
    可發射子彈具有殺傷力之改造手槍為之，對被害人甲○○所
    致之精神及身體上之危害甚大，及其二人上揭犯行之犯後態
    度等一切情狀，各量處如主文所示之刑，並均諭知罰金易服
    勞役之折算標準。再中華民國96年罪犯減刑條例業於96年7
    月4日公布，並自96年7月16日施行，該條例第2條第1項第3
    款規定：「犯罪在中華民國96年4月24日以前者，除本條例
    另有規定外，依下列規定減刑：三、有期徒刑、拘役或罰金
    ，減其刑期或金額二分之一」等語，查本件被告戊○○所犯
    上揭侵占離本人持有之物、變造特種文書、剝奪行動自由罪
    ，及被告丁○○所犯上揭剝奪行動自由罪，上開犯罪時間，
    係在96年4 月24日以前，且此部分宣告刑為有期徒刑1年6月
    以下，非屬上揭減刑條例第3條規定不予減刑之情形，故依
    上開規定，本院應減其有期徒刑2分之1，並定其應執行之刑
    及諭知罰金易服勞役之折算標準。
三、扣案如附表一、附表六編號1至3所示之改造手槍4枝及改造
    子彈5顆（其餘子彈業經試射部分，均不予沒收），為違禁
    物，均係被告戊○○為犯罪事實一之製造槍枝、子彈犯行所
    得之物，其中附表一編號2之改造槍枝，亦係被告丁○○為
    犯罪事實二之寄藏槍枝犯行所用之物，及被告戊○○、丁○○為犯罪事實三之攜帶兇器強盜、犯罪事實五之剝奪他人行
    動自由犯行所持用之槍枝，爰均依法宣告沒收；再扣案之附
    表三編號2之槍枝，雖非違禁物，惟係被告戊○○所有，供
    被告戊○○、丁○○為犯罪事實三之攜帶兇器強盜犯行所用
    之物，亦據被告丁○○陳明在卷，亦依法宣告沒收；又扣案
    如附表四所示之工具，為被告戊○○所有供為犯罪事實一製
    造槍枝、子彈犯行所用之物，及扣案之附表五編號5之駕駛
    執照上之「戊○○」照片1張（附於第四分局警卷第139頁）
    ，係被告戊○○所有供為犯罪事實四之變造特種文書犯行所
    用之物，均據被告戊○○於本院陳明在卷（本院卷第36頁）
    ，爰均依法宣告沒收。至公訴人雖認扣案如附表五編號1之
    物，係供被告戊○○、丁○○為犯罪事實五犯行所用之物云
    云，惟經遍查全卷，並無證據足資佐證附表五編號1之手銬
    ，即是被告戊○○、丁○○為犯罪事實五之犯行所用之手銬
    ，自不予宣告沒收，併此敘明。
四、公訴意旨另以：被告戊○○以零組件等物組合製造成如附表
    三編號1、2所示之改造手槍半成品各1枝、編號3、4、5、6
    （雖編號6部分起訴書漏載，惟檢察官當庭表示亦為起訴效
    力所及）所示之改造槍管半成品5枝、彈匣1個、轉輪手槍零
    件1個，因認被告戊○○此部分涉犯槍砲彈藥刀械管制條例
    第13條第1項之未經許可，製造槍枝之主要組成零件罪嫌、
    同條例第13條第4項之未經許可，持有槍枝之主要組成零件
    罪嫌，惟為被告戊○○製造槍枝罪嫌所吸收云云。惟按犯罪
    事實應依證據認定之，無證據不得認定犯罪事實，刑事訴訟
    法第154條第2項定有明文。經查，公訴人認被告戊○○此部
    分涉製造、持有槍枝主要零件罪嫌，無非以查獲被告戊○○
    所持有附表三編號1至6之手槍半成品、槍管半成品、滑套、
    22彈匣、38轉輪手槍零件扣案為證，固非無據。惟訊據被告
    戊○○對製造槍枝零件犯行則堅決否認，辯稱：附表三的那
    些東西，我是買來的，我沒有組合，我買來的時候就是這樣
    的，我沒有改過等語（本院卷第36頁），經查，附表三之手
    槍半成品、槍管半成品、滑套、22彈匣、38轉輪手槍零件，
    經本院依內政部警政署刑事警察局96年5月29日刑鑑字第096
    0065165號函覆內容，再檢附該局000000000號槍彈鑑定書影
    本函詢槍砲彈藥刀械管制條例中央主管機關內政部（警政署
    保安組）查詢結果，內政部認「參據本部內政部警政署刑事
    警察局96年1月29日刑鑑字第0000000000號槍彈鑑定書所載
    ，送鑑手槍半成品2枝（槍枝管制編號0000000000、0000000
    000）（如照片7至12）、38手槍轉輪1個（如照片20）、手
    槍槍管3枝（如照片21至23）、土造金屬槍管半成品2枝（如
    照片24）、金屬滑套2個（如照片32）、金屬彈匣1個（如照
    片33）等，認均係玩具廠商仿製之金屬物件及土造金屬物件
    半成品，依現狀非經加工無法供組成其他槍枝使用，認非屬
    本部86年11月24日臺（86）內警字第8670683號公告之槍砲
    主要組成零件，有內政部96年6月21日內授警字第096087097
    7號函可佐（本院卷第133頁），是此部分之扣案物品既非屬
    槍砲之主要組成零件，被告戊○○所辯應可採信，被告戊○○此部分應不成立製造、持有槍枝主要組成零件罪，公訴人
    復認被告戊○○此部分犯行與前揭起訴並有罪之製造槍枝、
    子彈犯行，有吸收犯之實質上一罪關係，本院自不另為無罪
    之諭知，併此敘明。
五、移送併辦部分（96年度偵字第4496號），其中移送併辦意旨
    以：被告戊○○基於持有子彈之犯意，於92、93年間某日，
    在臺中火車站附近某處，向真實姓名年籍不詳之人，購得如
    附表六編號4之具有殺傷力之制式92子彈5顆，即予持有之。
    嗣經戊○○在有偵查犯罪職務之人員知悉其持有附表六編號
    4之上開制式子彈前，即主動向警自首供出上情，並於96年2
    月6日12時40分許，帶同員警前往臺中縣霧峰鄉○○路451巷
    旁之「丁臺村百姓公廟」後方牆壁夾縫，起獲附表編號4之
    子彈，因認被告戊○○此部分涉犯槍砲彈藥刀械管制條例第
    12條第4項之未經許可，持有子彈犯行云云，惟查，被告戊○○此部分之持有子彈犯行之持有之犯罪時間，係於92、93
    年間某日起至96年2月6日止所持有，業據被告戊○○坦承不
    諱，與被告戊○○前揭起訴並有罪之未經許可，製造可發射
    子彈具有殺傷力之改造手槍罪、未經許可製造子彈罪間，犯
    意各別，行為互殊，難認有想像競合之裁判上一罪關係，自
    不在本院審理範圍，又未經起訴，本院自無從併予審理，應
    將此部分退還臺灣臺中地方法院檢察署檢察官另為妥適處理
    。另移送併辦部分即被告戊○○製造附表六編號1至3之槍枝
    、子彈部分，此部分雖未據起訴，惟與被告戊○○前開經起
    訴並有罪之製造槍枝、子彈部分有接續犯之單純一罪關係，
    應為起訴效力所及，本院自得併予審理，附此敘明。
、無罪部分
一、公訴意旨略以：被告戊○○基於轉讓可發射子彈具有殺傷力
    之改造手槍及子彈之犯意，於95年10月間之某日，在南投縣
    埔里鎮守成三巷13號親戚住處，將附表一編號2所示之可發
    射子彈具有殺傷力之改造手槍1枝及附表二編號3之改造子彈
    7顆無償交付予丁○○，因認被告戊○○涉犯槍砲彈藥刀械
    管制條例第8條第2項之未經許可，轉讓發射子彈具有殺傷力
    之改造手槍及槍砲彈藥刀械管制條例第12條第2項之轉讓子
    彈罪嫌云云。
二、按犯罪事實應依證據認定之，無證據不得認定犯罪事實。又
    不能證明被告犯罪者，應諭知無罪之判決，刑事訴訟法第
    154條第2項、第301條第1項定有明文。又按事實之認定，應
    憑證據，如未能發現相當證據或證據不足以証明，自不能以
    推測或擬制之方法，以為裁判之基礎，最高法院40年臺上字
    第86號判例均著有明文。
三、公訴人認被告戊○○此部分涉犯轉讓槍彈犯行，無非以被告
    戊○○、丁○○之偵訊供述為據，固非無據。惟訊據被告戊○○固坦承有於上揭時地將附表一編號2之槍枝及附表二編
    號3之子彈交付予被告丁○○，惟辯稱：是要讓丁○○保管
    的意思等語（本院卷第37頁），核與同案被告丁○○於本院
    供稱：拜託我保管的，不是要送給我的等語（本院卷第46
    頁），互核相符，且查，被告戊○○於95年12月28日凌晨5
    時10分許查獲當時，係在環亞工廠後門遭警查獲，其後，於
    環亞工廠內之辦公室沙發旁地下查獲附表一編號2及附表二
    編號3之槍枝及子彈，在場並有丁○○等情，亦為被告戊○○、丁○○所不否認，而被告戊○○於警詢即對附表一編號
    2之槍枝及附表二編號3之子彈係其所有之事坦承不諱（警卷
    第3頁），被告丁○○於警詢亦供稱：在臺中縣霧峰鄉○○
    路545號內辦公室荼几旁地上，起獲92貝瑞塔型改造手槍1支
    「已上膛」彈匣有改造子彈7顆為何人所有？）全部是戊○○的等語（警卷第17頁），顯見被告二人於查獲時主觀上均
    仍認該槍彈仍為被告戊○○所有，倘認上開槍彈於95年10月
    間已由被告戊○○贈與而轉讓予被告丁○○所有，則何以被
    告二人於警詢之初，均仍認該槍彈係被告戊○○所有？再查
    ，被告戊○○對該槍彈於偵訊先供稱：警察查到這枝槍時是
    放在地下。我是12月26日在埔里直接拿給他（指丁○○）的
    ，還給他7發子彈。‥‥（檢察官問：為何交這把槍、彈給
    他？）他說要看云云（偵卷第18頁），後又改稱：（檢察官
    問：12月28日在工廠沙發下查獲的那把改造手槍，你何時交
    給丁○○的？）那是我10月份同一批所改造的，在南投埔里
    在我嬸嬸家交給丁○○這把改造手槍，子彈幾發我忘了，要
    送給他防身的，他放在他自己的包包內，被查獲時，他怎麼
    拿出來的我不知道。（檢察官問：你送丁○○，他有收？）
    是的云云（偵卷第183頁），前後所述均非一致，被告戊○○所述，已非無瑕疵可指；再參以被告丁○○於偵訊時對檢
    察官詢問「這把改造手槍戊○○何時送給你防身的？」，僅
    回答「時間我忘了。‥‥我忘記戊○○給我的時間了。」等
    語（偵卷第186頁），僅針對槍枝之交付時間為自己已遺忘
    之陳述，並未明確陳述自己收受槍枝係出於受贈或代為藏放
    保管之意，尚難以此語焉不詳之供述，遽即認為被告戊○○
    係轉讓槍彈而非寄藏槍彈，從而，自難僅依被告戊○○前開
    偵訊時前後不一，已有瑕疵可指之供述，復無積極證據可資
    佐證，遽即認被告戊○○成立轉讓槍彈犯行。綜上所述，此
    部分證據不足證明被告戊○○成立轉讓槍枝、子彈犯行，爰
    依法為無罪之諭知。
據上論斷，依刑事訴訟法第299條第1項前段、第300條、第301條
第1項，槍砲彈藥刀械管制條例第8條第1項、第4項、第12條第1
項、第4項，刑法第11條前段、第28條、第330條第1項、第337條
、第212條、第302條第1項、第55條、第47條第1項、第51條第5
款、第7款、第9款、第10款、第42條第3項、第38條第1項第1款
、第2款，中華民國96年罪犯減刑條例第2條第1項第3款、第3條
、第7條、第11條，刑法施行法第1條之1，判決如主文。
中　　華　　民　　國　　96　　年　　9　　月　　11　　日
                       臺灣臺中地方法院刑事第十庭
                           審判長法  官  賴妙雲
                                 法  官  江奇峰
                                 法  官  黃家慧
上正本證明與原本無異。
如不服本判決，應於送達後十日內向本院提出上訴狀（須附繕
本），上訴於臺灣高等法院臺中分院。
                                 書記官  陳靖騰
中　　華　　民　　國　　96　　年　　9 　　月　　11　　日
 附表一：
 ┌──┬──────┬──┬──────────┬───┐
 │編號│名        稱│數量│鑑　定  結    果    │持有人│
 ├──┼──────┼──┼──────────┼───┤
 │ １ │改造貝瑞塔92│1枝 │內政部警政署刑事警察│戊○○│
 │    │手槍（槍枝管│    │局96年1月29日刑鑑字 │      │
 │    │制編號：1102│    │第0000000000號槍彈鑑│      │
 │    │025654）    │    │定結果：認係由仿    │      │
 │    │            │    │BERETTA廠92FS型半自 │      │
 │    │            │    │動手槍製造之槍枝，換│      │
 │    │            │    │裝土造金屬槍管而成之│      │
 │    │            │    │改造手槍，機械性能良│      │
 │    │            │    │好，可供擊發適用之子│      │
 │    │            │    │彈，認具殺傷力。    │      │
 ├──┼──────┼──┼──────────┼───┤
 │ ２ │改造貝瑞塔手│1枝 │內政部警政署刑事警察│丁○○│
 │    │槍（槍枝管制│    │局96年1月29日刑鑑字 │      │
 │    │編號：110202│　　│第0000000000號槍彈鑑│      │
 │    │5657）      │    │定書鑑定結果：認係由│      │
 │    │            │    │仿BERETTA廠92FS型半 │      │
 │    │            │    │目動手槍製造之槍枝，│      │
 │    │            │    │換裝土造金屬槍管而成│      │
 │    │            │    │之改造手槍，機械性能│      │
 │    │            │    │良好，可供擊發適用之│      │
 │    │            │    │子彈，認具殺傷力。  │      │
 └──┴──────┴──┴──────────┴───┘
  附表二：
 ┌──┬──────┬──┬──────────┬───┐
 │編號│名        稱│數量│鑑  定  結  果      │持有人│
 ├──┼──────┼──┼──────────┼───┤
 │ １ │制式九O子彈 │5顆 │內政部警政署刑事警察│戊○○│
 │    │            │    │局96年1月29日刑鑑字 │      │
 │    │            │    │第0000000000號槍彈鑑│      │
 │    │            │    │定書鑑定結果：認均係│      │
 │    │            │    │口徑9mm（9×19mm）之│      │
 │    │            │    │制式子彈，認均具殺傷│      │
 │    │            │    │力。                │      │
 ├──┼──────┼──┼──────────┼───┤
 │ ２ │改造九O子彈 │9顆 │均係玩具金屬彈殼，有│戊○○│
 │    │            │    │內政部警政署刑事警察│      │
 │    │            │    │局96年1月29日刑鑑字 │      │
 │    │            │    │第0000000000號槍彈鑑│      │
 │    │            │    │定書可佐。          │      │
 ├──┼──────┼──┼──────────┼───┤
 │ ３ │改造子彈    │7顆 │(1)6顆具有殺傷力：7顆│丁○○│
 │    │            │    │  其中1顆認係由口徑 │      │
 │    │            │    │  9mm之制式子彈彈殼 │      │
 │    │            │    │  加裝直徑約9.0mm之 │      │
 │    │            │    │  土造金屬彈頭而成之│      │
 │    │            │    │  改造子彈，經試射，│      │
 │    │            │    │  可擊發，認均具殺傷│      │
 │    │            │    │  力；餘6顆，認均係 │      │
 │    │            │    │  土造子彈（均內具9.│      │
 │    │            │    │  0mm之土造金屬彈頭 │      │
 │    │            │    │  ），採樣3顆試射， │      │
 │    │            │    │  可擊發，認具殺傷力│      │
 │    │            │    │  ，有內政部警政署刑│      │
 │    │            │    │  事警察局96年1月29 │      │
 │    │            │    │  日刑鑑字第        │      │
 │    │            │    │  0000000000號槍彈鑑│      │
 │    │            │    │  定書可佐；另上揭土│      │
 │    │            │    │  造子彈6顆中未試射 │      │
 │    │            │    │  子彈3顆，經試射：2│      │
 │    │            │    │  顆，可擊發，認具殺│      │
 │    │            │    │  傷力，有內政部警政│      │
 │    │            │    │  署刑事警察局96年5 │      │
 │    │            │    │  月29日刑鑑字第0960│      │
 │    │            │    │  065165號函可佐。  │      │
 │    │            │    │(2)1顆未具殺傷力：內 │      │
 │    │            │    │  政部警政署刑事警察│      │
 │    │            │    │  局96年1月29日刑鑑 │      │
 │    │            │    │  字第0000000000號槍│      │
 │    │            │    │  彈鑑定書中之上揭土│      │
 │    │            │    │  造子彈6顆中之未經 │      │
 │    │            │    │  試射子彈3顆之其中1│      │
 │    │            │    │  顆，雖可擊發，惟發│      │
 │    │            │    │  射動能不足，認不具│      │
 │    │            │    │  殺傷力，有內政部警│      │
 │    │            │    │  政署刑事警察局96年│      │
 │    │            │    │  5月29日刑鑑字第096│      │
 │    │            │    │  0065165號函可佐。 │      │
 ├──┼──────┼──┼──────────┼───┤
 │ ４ │彈頭、彈殼半│75顆│(1)66顆，認係土造金屬│戊○○│
 │    │成品        │    │  彈頭及土造金屬彈殼│      │
 │    │            │    │  ，有內政部警政署刑│      │
 │    │            │    │  事警察96年1月29 日│      │
 │    │            │    │  刑鑑字第0000000000│      │
 │    │            │    │  號槍彈鑑定書可佐。│      │
 │    │            │    │(2)6顆改造子彈中之4顆│      │
 │    │            │    │  子彈具殺傷力：    │      │
 │    │            │    │  由口徑9mm之制式子 │      │
 │    │            │    │  彈彈殼加裝直徑約9.│      │
 │    │            │    │  0mm之土造金屬彈頭 │      │
 │    │            │    │  而成之改造子彈共6 │      │
 │    │            │    │  顆，採樣2顆試射， │      │
 │    │            │    │  可擊發，認具殺傷力│      │
 │    │            │    │  ，有內政部警政署刑│      │
 │    │            │    │  事警察96年1月29日 │      │
 │    │            │    │  刑鑑字第0000000000│      │
 │    │            │    │  號槍彈鑑定書可佐；│      │
 │    │            │    │  又該改造子彈6顆中 │      │
 │    │            │    │  未試射子彈4顆，再 │      │
 │    │            │    │  經試射，其中2顆， │      │
 │    │            │    │  可擊發，認具殺傷力│      │
 │    │            │    │  ，有內政部警政署刑│      │
 │    │            │    │  事警察局96年5月29 │      │
 │    │            │    │  日刑鑑字第09600651│      │
 │    │            │    │  65號函可佐。      │      │
 │    │            │    │(3)3顆，研判均係口徑 │      │
 │    │            │    │  9mm之制式子彈，經 │      │
 │    │            │    │  檢視其彈頭、底火皿│      │
 │    │            │    │  及彈殼具修飾痕跡，│      │
 │    │            │    │  採樣2顆試射，可擊 │      │
 │    │            │    │  發，認具殺傷力，有│      │
 │    │            │    │  內政部警政署刑事警│      │
 │    │            │    │  察96年1月29日刑鑑 │      │
 │    │            │    │  字第0000000000號槍│      │
 │    │            │    │  彈鑑定書可佐；未試│      │
 │    │            │    │  射子彈1顆，經試射 │      │
 │    │            │    │  ，可擊發，認具殺傷│      │
 │    │            │    │  力，有內政部警政署│      │
 │    │            │    │  刑事警察局96年5月 │      │
 │    │            │    │  29日刑鑑字第096006│      │
 │    │            │    │  5165號函可佐。    │      │
 │    │            │    │(4)6顆改造子彈中之2顆│      │
 │    │            │    │  不具殺傷力：      │      │
 │    │            │    │  上開(2)之6顆改造子 │      │
 │    │            │    │  彈中，所餘未試射子│      │
 │    │            │    │  彈，經試射，其中2 │      │
 │    │            │    │  顆，無法擊發（彈頭│      │
 │    │            │    │  與彈殼因撞擊而分離│      │
 │    │            │    │  ），認不具殺傷力，│      │
 │    │            │    │  有內政部警政署刑事│      │
 │    │            │    │  警察局96年5月29日 │      │
 │    │            │    │  刑鑑字第0960065165│      │
 │    │            │    │  號函可佐。        │      │
 └──┴──────┴──┴──────────┴───┘
 附表三：
 ┌──┬──────┬──┬──────────┬───┐
 │編號│名        稱│數量│鑑  定  結  果      │持有人│
 ├──┼──────┼──┼──────────┼───┤
 │ １ │克拉克九O手 │1枝 │內政部警政署刑事警察│戊○○│
 │    │槍半成品（槍│    │局96年1月29日刑鑑字 │      │
 │    │枝管制編號：│    │第0000000000號槍彈鑑│      │
 │    │0000000000）│    │定書鑑定結果：認係仿│      │
 │    │            │    │GLOCK廠17型半自動手 │      │
 │    │            │    │槍製造之槍枝，經檢視│      │
 │    │            │    │其槍管內具阻鐵，無法│      │
 │    │            │    │發射彈丸，認不具殺傷│      │
 │    │            │    │力。                │      │
 ├──┼──────┼──┼──────────┼───┤
 │ ２ │M84-九O手槍 │1枝 │同上槍彈鑑定書，鑑定│戊○○│
 │    │半成品（槍枝│    │結果：認係由仿BERETT│      │
 │    │管制編號：11│    │A廠84型半自動手槍製 │      │
 │    │00000000）  │    │造之槍枝，經檢視其槍│      │
 │    │            │    │管內具阻鐵，無法發射│      │
 │    │            │    │彈丸，認不具殺傷力。│      │
 ├──┼──────┼──┼──────────┼───┤
 │ ３ │槍管半成品  │5枝 │同上槍彈鑑定書，鑑定│戊○○│
 │    │            │    │結果：              │      │
 │    │            │    │(1)3枝，認分係仿半自 │      │
 │    │            │    │　動手槍製造之槍管（│      │
 │    │            │    │　內具阻鐵）及仿轉輪│      │
 │    │            │    │　手槍製造之槍管（已│      │
 │    │            │    │　貫通）。          │      │
 │    │            │    │(2)2枝，認均係土造金 │      │
 │    │            │    │　屬槍管半成品。    │      │
 ├──┼──────┼──┼──────────┼───┤
 │ ４ │滑套        │2個 │同上槍彈鑑定書，鑑定│戊○○│
 │    │            │    │結果：認分係仿BERETT│      │
 │    │            │    │A廠及GLOCK廠半自動手│      │
 │    │            │    │槍製造之金屬滑套。  │      │
 ├──┼──────┼──┼──────────┼───┤
 │５  │22彈匣      │1個 │同上槍彈鑑定書，鑑定│戊○○│
 │    │            │    │結果：認係金屬彈匣。│      │
 ├──┼──────┼──┼──────────┼───┤
 │６  │38轉輪手槍零│1個 │同上槍彈鑑定書，鑑定│戊○○│
 │    │件          │    │結果：認係仿轉輪手槍│      │
 │    │            │    │製造之金屬轉輪彈倉。│      │
 ├──┼──────┼──┼──────────┼───┤
 │７  │ M67手榴彈  │1枚 │內政部警政署刑事警察│戊○○│
 │    │            │    │局96年3月14日刑偵五 │      │
 │    │            │    │字第0960038061號鑑驗│      │
 │    │            │    │通知書，鑑定結果：認│      │
 │    │            │    │不具殺傷力，無法填裝│      │
 │    │            │    │炸藥供組成槍砲彈藥之│      │
 │    │            │    │用，非屬炸彈主要組成│      │
 │    │            │    │零件。              │      │
 └──┴──────┴──┴──────────┴───┘
 附表四：
┌──┬──────────┬─────┬────┐
│編號│   名          稱   │數量／單位│ 持有人 │
├──┼──────────┼─────┼────┤
│ １ │   膛  線  鑽  頭   │   1／支  │ 戊○○ │
├──┼──────────┼─────┼────┤
│ ２ │   銼          刀   │   3／支  │ 戊○○ │
├──┼──────────┼─────┼────┤
│ ３ │   電  動  車  床   │   1／具  │ 戊○○ │
├──┼──────────┼─────┼────┤
│ ４ │   固    定    夾   │   1／個  │ 戊○○ │
├──┼──────────┼─────┼────┤
│ ５ │   彈          簧   │  44／條  │ 戊○○ │
├──┼──────────┼─────┼────┤
│ ６ │   子 彈 固 定 夾   │   1／個  │ 戊○○ │
├──┼──────────┼─────┼────┤
│ ７ │   膛  線  鑽  頭   │   5／支  │ 戊○○ │
├──┼──────────┼─────┼────┤
│ ８ │   一  般  鑽  頭   │  13／支  │ 戊○○ │
├──┼──────────┼─────┼────┤
│ ９ │   銼          刀   │  20／支  │ 戊○○ │
├──┼──────────┼─────┼────┤
│ １０ │   游  標  卡  尺   │   3／支  │ 戊○○ │
├──┼──────────┼─────┼────┤
│  │   板          手   │   4／支  │ 戊○○ │
├──┼──────────┼─────┼────┤
│  │   梅  花  板  手   │   8／支  │ 戊○○ │
├──┼──────────┼─────┼────┤
│  │   車 床 用 鑽 頭   │   1／個  │ 戊○○ │
├──┼──────────┼─────┼────┤
│  │   斜    口    鉗   │   1／支  │ 戊○○ │
├──┼──────────┼─────┼────┤
│  │   尖    嘴    鉗   │   6／支  │ 戊○○ │
├──┼──────────┼─────┼────┤
│  │   螺  絲  起  子   │  13／支  │ 戊○○ │
├──┼──────────┼─────┼────┤
│  │   鑽  頭  把  手   │   3／支  │ 戊○○ │
├──┼──────────┼─────┼────┤
│  │   固  定  板  手   │   2／支  │ 戊○○ │
└──┴──────────┴─────┴────┘
 附表五：
 ┌──┬────────────┬─────┬────┐
 │編號│  名                稱  │數量／單位│ 持有人 │
 ├──┼────────────┼─────┼────┤
 │ １ │  手                銬  │   1／副  │ 戊○○ │
 ├──┼────────────┼─────┼────┤
 │ ２ │  束                帶  │   8／條  │ 戊○○ │
 ├──┼────────────┼─────┼────┤
 │ ３ │  假                髮  │   1／頂  │ 戊○○ │
 ├──┼────────────┼─────┼────┤
 │ ４ │  手    銬    鑰    匙  │   1／支  │ 戊○○ │
 ├──┼────────────┼─────┼────┤
 │ ５ │  變 造 曾 守 裕 普 通  │   1／張  │ 戊○○ │
 │    │  小 型 車 駕 駛 執 照  │          │        │
 │    │（駕照號碼：Ｚ000000000）│          │        │
 └──┴────────────┴─────┴────┘
附表六：
 ┌──┬──────┬──┬──────────┬───┐
 │編號│名        稱│數量│鑑　定  結    果    │持有人│
 ├──┼──────┼──┼──────────┼───┤
 │ １ │改造貝瑞塔手│1枝 │內政部警政署刑事警察│戊○○│
 │    │槍（槍枝管制│    │局96年3月8日刑鑑字第│      │
 │    │編號：110206│    │0000000000號槍彈鑑定│      │
 │    │2013號 ）   │    │結果：認係由仿BERETT│      │
 │    │            │    │A廠92FS型半自動手槍 │      │
 │    │            │    │製造之槍枝，換裝土造│      │
 │    │            │    │金屬槍管而成之改造手│      │
 │    │            │    │槍，機械性能良好，可│      │
 │    │            │    │供擊發適用之子彈，認│      │
 │    │            │    │具殺傷力。          │      │
 ├──┼──────┼──┼──────────┼───┤
 │ ２ │改造小45手槍│1枝 │內政部警政署刑事警察│戊○○│
 │    │（槍枝管制編│    │局96年3月8日刑鑑字第│      │
 │    │號：00000000│　　│0000000000號槍彈鑑定│      │
 │    │14號）      │    │書鑑定結果：認係由仿│      │
 │    │            │    │FN廠1910型半自動手槍│      │
 │    │            │    │製造之槍枝，換裝土造│      │
 │    │            │    │金屬槍管而成之改造手│      │
 │    │            │    │槍，機械性能良好，可│      │
 │    │            │    │供擊發適用之子彈，認│      │
 │    │            │    │具殺傷力。          │      │
 ├──┼──────┼──┼──────────┼───┤
 │ ３ │改造小45子彈│7顆 │內政部警政署刑事警察│戊○○│
 │    │            │    │局96年3月8日刑鑑字第│      │
 │    │            │    │0000000000號槍彈鑑定│      │
 │    │            │    │書鑑定結果：送鑑改造│      │
 │    │            │    │小45子彈柒顆，認均係│      │
 │    │            │    │具直徑約8.0mm金屬彈 │      │
 │    │            │    │頭之土造子彈，採樣貳│      │
 │    │            │    │顆試射，均可擊發，認│      │
 │    │            │    │具殺傷力。          │      │
 ├──┼──────┼──┼──────────┼───┤
 │ ４ │制式92子彈  │5顆 │內政部警政署刑事警察│戊○○│
 │    │            │    │局96年3月8日刑鑑字第│      │
 │    │            │    │0000000000號槍彈鑑定│      │
 │    │            │    │書鑑定結果：(1)3顆， │      │
 │    │            │    │認均係口徑9mm之制式 │      │
 │    │            │    │子彈，認均具殺傷力。│      │
 │    │            │    │(2)2顆，認均係口徑9mm│      │
 │    │            │    │之制式子彈，經檢視，│      │
 │    │            │    │彈底均有撞擊痕跡，經│      │
 │    │            │    │實際試射，均可擊發，│      │
 │    │            │    │認均具殺傷力。      │      │
 └──┴──────┴──┴──────────┴───┘
附錄法條：
槍砲彈藥刀械管制條例第8條
未經許可，製造、販賣或運輸鋼筆槍、瓦斯槍、麻醉槍、獵槍、
空氣槍或第4條第1項第1款所定其他可發射金屬或子彈具有殺傷
力之各式槍砲者，處無期徒刑或5年以上有期徒刑，併科新臺幣1
千萬元以下罰金。
未經許可，轉讓、出租或出借前項所列槍枝者，處5年以上有期
徒刑，併科新臺幣1千萬元以下罰金。
意圖供自己或他人犯罪之用，而犯前二項之罪者，處無期徒刑或
7年以上有期徒刑，併科新臺幣1千萬元以下罰金。
未經許可，持有、寄藏或意圖販賣而陳列第1項所列槍枝者，處3
年以上10年以下有期徒刑，併科新臺幣700萬元以下罰金。
第1項至第3項之未遂犯罰之。
槍砲彈藥刀械管制條例第12條
未經許可，製造、販賣或運輸子彈者，處1年以上7年以下有期徒
刑，併科新臺幣500萬元以下罰金。
未經許可，轉讓、出租或出借子彈者，處6月以上5年以下有期徒
刑，併科新臺幣300萬元以下罰金。
意圖供自己或他人犯罪之用，而犯前二項之罪者，處3年以上10
年以下有期徒刑，併科新臺幣700萬元以下罰金。
未經許可，持有、寄藏或意圖販賣而陳列子彈者，處5年以下有
期徒刑，併科新臺幣300萬元以下罰金。
第 1 項至第 3 項之未遂犯罰之。
刑法第212條（偽造變造特種文書罪）
偽造、變造護照、旅券、免許證、特許證及關於品行、能力服務
或其他相類之證書、介紹書，足以生損害於公眾或他人者，處1
年以下有期徒刑、拘役或3百元以下罰金。
刑法第330條第1項（加重強盜罪）
犯強盜罪而有第321條第1項各款情形之一者，處7年以上有期徒
刑。
刑法第337條（侵占遺失物罪）
意圖為自己或第三人不法之所有，而侵占遺失物、漂流物或其他
離本人所持有之物者，處 5 百元以下罰金。
刑法第302條第1項
私行拘禁或以其他非法方法，剝奪人之行動自由者，處 5 年以
下有期徒刑、拘役或 3 百元以下罰金。
